Config:
  hfst:
    Gen: linn../bin/olo-gen.hfstol
    Morph: linn../bin/olo.hfstol
  xerox:
    Gen: linn../bin/iolo.fst
    Morph: linn../bin/olo.fst
    App: linnlookup

Tests:

# todo:
# Proofread the gold standard (below)
# Then: linnrun analyser, then correct. 


  Noun - kauhee: # Noun 'borg' - eo tsekattu
     kauhee+N+Sg+Nom: kauhee
     kauhee+N+Sg+Gen: kauheen
     kauhee+N+Sg+Par: kauheea
     kauhee+N+Sg+Tra: kauheeksi
     kauhee+N+Sg+Abe: kauheetta
     kauhee+N+Sg+Ine: kauheessa
     kauhee+N+Sg+Ela: kauheesta
     kauhee+N+Sg+Ill: kauheesseen
     kauhee+N+Sg+Ade: kauheela
     kauhee+N+Sg+Abl: kauheelta
     kauhee+N+Sg+All: kauheele
     kauhee+N+Sg+Ess: kauheena
     kauhee+N+Pl+Nom: kauheet
     kauhee+N+Pl+Gen: kauheitten
     kauhee+N+Pl+Par: kauheita
     kauhee+N+Pl+Tra: kauheiksi
     kauhee+N+Pl+Abe: kauheita
     kauhee+N+Pl+Ine: kauheissa
     kauhee+N+Pl+Ela: kauheista
     kauhee+N+Pl+Ill: kauheissiin
     kauhee+N+Pl+Ade: kauheila
     kauhee+N+Pl+Abl: kauheilta
     kauhee+N+Pl+All: kauheile
     kauhee+N+Pl+Ess: kauheina
